臺灣臺中地方法院刑事判決　　　　　　　　　　　　　九十一年度易緝字第一一號
　　公　訴　人　臺灣臺中地方法院檢察署檢察官
　　被　　　告　乙○○
右列被告因恐嚇案件，經檢察官提起公訴（八十四年度偵字第一五三六二號），本院
判決如左：
    主  文
乙○○無罪。
    理  由
一、公訴意旨略以：被告乙○○與吳春榮（後者現經本院發布通緝中）夫妻二人，共
    同於民國八十四年七月十三日在臺中縣太平市○○村○○路福星巷一弄九八號告
    訴人甲○○住處，揚言倘不解決債務問題，即要其好看等語，使告訴人甲○○心
    生畏懼。因認被告乙○○涉犯刑法第三百零五條之恐嚇罪嫌云云。
二、按犯罪事實應依證據認定之，無證據不得推定其犯罪事實，刑事訴訟法第一百五
    十四條定有明文。次按所謂認定犯罪事實之證據，係指足以認定被告確有犯罪行
    為之積極證據而言，該項證據自須適合於被告犯罪事實之認定，始得採為斷罪之
    資料；又事實之認定，應憑證據，如未能發現相當確實證據，或證據不足以證明
    ，自不能以推測或擬制之方法，以為裁判之基礎，最高法院二十九年上字第三一
    ０五號、四十年臺上字第八六號判例著有明文。再按告訴人之告訴，係以被告受
    刑事訴追為目的，是其陳述是否與事實相符，自應調查其他證據以資審認；又事
    實審法院對於證據之取捨，依法雖有自由判斷之權，然積極證據不足證明犯罪事
    實時，被告之抗辯或反證縱屬虛偽，仍不能以此資為積極證據應予採信之理由，
    最高法院亦著有五十二年臺上字第一三００號及三十年上字第四八二號判例可資
    參照。又按認定犯罪事實所憑之證據，無論係直接證據或間接證據，其為訴訟上
    之證明，須於通常一般之人均不致有所懷疑，而得確信其為真實之程度者，始得
    據為有罪之認定，倘其證明尚未達到此一程度，而有合理之懷疑存在，復無其他
    調查途徑可尋，法院即應為無罪之判決，最高法院七十六年臺上字第四九八六號
    著有判例。
三、公訴人認被告涉有上開恐嚇罪嫌，係以告訴人於警訊中指述歷歷，為其主要依據
    。訊據被告堅決否認有上開之恐嚇行為，辯稱：伊從未曾至告訴人住處過，亦未
    曾恐嚇過告訴人，且告訴人所欠債務部分，伊已經提出告訴，沒有必要恐嚇告訴
    人等語。
四、經查：
（一）告訴人於八十四年七月十三日警訊時陳稱：約於十二時十分許，伊在家裡寫資
      料，然後有人敲門，伊就叫伊女兒開門，這時吳春榮及乙○○及另外一名年籍
      不詳之男子進入伊家中，就和伊吵起來，並說債務之事情要講清楚，伊就跟他
      說，債務的事情，在法院說明就可以了，這時另外一個年籍不詳之男子就跟伊
      說，如果現在不把錢拿出來，就要給伊好看等，而且下次就不會那麼好過了，
      當時伊心生恐慌，就打電話報警，他們就走了云云。惟其於九十一年一月二十
      四日本院審理時陳稱：「當天被告確實跟他的先生吳春榮，帶三名成年之不詳
      姓名男子進入我太平市家，吳春榮及乙○○說如不解決債務要我好看，那三名
      男子站在旁邊沒有講話。」云云。其就進入其住處之人數，是何人出言要其好
      看等重要事項，均陳述不一致，參酌前揭最高法院五十二年臺上字第一三００
      號判例意旨，難認告訴人之指述與事實相符。
（二）按恐嚇者，係以加害生命、身體、自由、名譽等事通知他人，使其發生畏怖心
      理，所表示者須在客觀上一般人認為足以構成威脅，以致被恐嚇者之生活狀態
      陷於危險不安之境，才屬相當；又按是否構成刑法第三百零五條之罪，應審酌
      個案主、客觀全盤情形為斷，不得僅憑被害人是否心生畏怖，即據以認定其是
      否構成該罪。縱依告訴人所言，曾有人說過要其好看等語，惟上開言語，並無
      任何之惡害內容，即無如為一定行為或不為一定行為將有如何之惡害等言詞，
      依其字面意義，尚難認定被告有加害告訴人生命、身體之意思，亦即依其文義
      在客觀上對一般人尚不足以構成威脅，告訴人亦不致因該言語陷於危險不安之
      程度。再者，被告所為之惡害通知並未確定，此種附條件、不確定之危害之通
      知，尚不足構成恐嚇罪。是故，上開言語內容亦與刑法第三百零五條恐嚇危害
      安全之構成要件不符。
五、綜上所述，被告前揭辯詞，洵非虛詞。此外，本院復查無其他積極證據足資證明
    被告涉有恐嚇之犯行，既不能證明被告犯罪，揆諸上揭刑事訴訟法之規定，依法
    應予諭知無罪。
據上論斷，應依刑事訴訟法第三百零一條第一項，判決如主文。
本案經檢察官李斌到庭執行職務
中      華      民      國      九十一      年      二      月    七    日
臺灣臺中地方法院刑事第四庭
                                        法  官  楊  真  明
右正本證明與原本無異。
如不服本判決，應於送達後十日內向本院提出上訴狀（須附繕本），上訴於臺灣高等
法院臺中分院。
                                        書記官
中      華      民      國      九十一      年      二      月    七    日
